臺灣新北地方法院刑事裁定
111年度撤緩字第378號
聲  請  人  臺灣新北地方檢察署檢察官
被      告  龔映慈



上列聲請人因受刑人違反毒品危害防制條例案件，聲請撤銷緩刑
之宣告（111年度執聲字第2476號），本院裁定如下：
    主  文
龔映慈之緩刑宣告撤銷。
    理  由
一、本件聲請意旨略以：受刑人龔映慈因違反毒品危害防制條例
    案件，經臺灣臺北地方法院以108年度訴字第510號判決判處
    有期徒刑2年，緩刑5年，於民國109年1月15日確定在案。嗣
    經臺灣臺北地方檢察署囑託臺灣新北地方檢察署代為執行受
    刑人240小時義務勞務，惟受刑人自109年9月30日起至111年
    9月29日（履行期間係已延長6月，且經受刑人切結如無法在
    期限內即111年9月29日履行完畢，願意自負法律責任撤銷緩
    刑宣告），長達2年履行期間，受刑人卻僅履行10小時義務
    勞務，且自其111年3月17日提出延長聲請書後，受刑人履行
    義務勞務時數依舊為0小時，核其行為違反刑法第74條第2項
    第5款之規定，情節重大，足認原宣告之緩刑難收其預期效
    果，而有執行刑罰之必要，已合於刑法第75條之1第1項第4
    款所定得撤銷緩刑宣告之原因，爰依刑事訴訟法第476條規
    定聲請撤銷等語。
二、按緩刑之宣告應撤銷者，由受刑人所在地或其最後住所地之
    地方法院檢察官聲請該法院裁定之，刑事訴訟法第476條定
    有明文。次按緩刑宣告，得斟酌情形，命犯罪行為人向指定
    之政府機關、政府機構、行政法人、社區或其他符合公益目
    的之機構或團體，提供40小時以上240小時以下之義務勞務
    ；受緩刑之宣告，而有違反刑法第74條第2項第1款至第8款
    所定負擔情節重大者，足認原宣告之緩刑難收其預期效果，
    而有執行刑罰之必要者，得撤銷其宣告，刑法第74條第2項
    第5款、第75條之1第1項第4款分別定有明文。另按法院於緩
    刑期間內，得命犯罪行為人於緩刑期內應遵守之事項（例如
    向被害人支付相當數額、向公庫支付一定之金額、接受精神
    、心理輔導、提供義務勞務或其他為預防再犯之事項），明
    定違反該條所定事項情節重大者，得撤銷其緩刑宣告，以期
    週延。至於所謂「情節重大」，係指受判決人顯有履行負擔
    之可能，而隱匿或處分其財產、故意不履行、無正當事由拒
    絕履行或顯有逃匿之虞等情事而言（刑法第75條之1第1項第
    4款立法理由參照）。又刑法第75條之1乃相對撤銷緩刑宣告
    事由之規定，係採裁量撤銷主義，賦予法院撤銷與否之權限
    ，特於第1項規定實質要件為「足認原宣告之緩刑難收其預
    期效果，而有執行刑罰之必要」，供作審認之標準。是於上
    揭「得」撤銷緩刑之情形，法官應依職權而為合目的性之裁
    量，妥適審酌緩刑之宣告是否已難收其預期之效果，而確有
    執行刑罰之必要，此與刑法第75條第1項所定2 款要件有一
    具備，即毋庸再行審酌其他情狀，應逕予撤銷緩刑之情形不
    同。
三、經查：
  ㈠受刑人前因違反毒品危害防制條例案件，經臺灣臺北地方法
    院以108年度訴字第510號判決判處有期徒刑2年，緩刑5年，
    緩刑期間付保護管束，並應於判決確定時起1年內，向公庫
    支付新臺幣5萬元，及於判決確定時起4年內向檢察官指定之
    政府機關、政府機構、行政法人、社區或其他符合公益目的
    之機構或團體，提供240小時之義務勞務，另於判決確定時
    起1年內接受法治教育課程9小時，於109年1月15日確定在案
    ，有上開判決及臺灣高等法院被告前案紀錄表各1份附卷可
    參。嗣臺灣臺北地方檢察署囑託臺灣新北地方檢察署代為執
    行受刑人履行240小時義務勞務，履行期間為109年9月30日
    至110年9月29日，而受刑人經臺灣新北地方檢察署通知履行
    後，僅於109年11月11日出席勤前說明會3小時、於109年11
    月18日履行義務勞務3小時、於110年10月22日履行義務勞務
    4小時，受刑人復於111年3月17日以工作忙碌為由，具狀聲
    請延長義務勞務至111年9月29日，如無法於期限內完成願自
    負法律責任，撤銷緩刑，然受刑人未再履行義務勞務，期間
    亦未主動請假或敘明有何無法履行義務勞務之正當事由，致
    未能於檢察官指定履行期間內完成240小時義務勞務等情，
    亦有臺灣臺北地方檢察署111年11月10日北檢邦磨109執緩17
    9字第1119101438號函、受刑人延長聲請書、義務勞務當事
    人違規、積極改善及請准暫緩撤銷報告書、臺灣新北地方檢
    察署義務勞務工作日誌、刑案系統觀護終結原因表各1份在
    卷可稽，足認受刑人應已瞭解執行義務勞務之期間、流程、
    應行注意事項及未完成義務勞務之法律效果，且確有違反刑
    法第74條第2項第5款所定負擔之情形。
  ㈡本院審酌受刑人明知其應提供義務勞務之時數、期限，及不
    履行勞務將遭受撤銷緩刑之法律效果，仍於身體自由未受拘
    束，且無不能履行義務勞務正當事由之情形下，拒不到場履
    行勞務，足見受刑人並未因緩刑之寬典而知所警惕，其對法
    定義務抱持輕忽懈怠之態度，法治觀念薄弱，上開判決考量
    受刑人若到案執行緩刑宣告所諭知之義務勞務後得惕勵其自
    新之效果，已無從達成，堪認受刑人違反刑法第74條第2項
    第5款所定之負擔情節重大，上開緩刑之宣告難收其預期效
    果，而有執行刑罰之必要，核與刑法第75條之1第1項第4款
    規定相符，從而，聲請人以本院為受刑人最後住所地之法院
    ，聲請撤銷受刑人上開緩刑之宣告，於法有據，應予准許。
     
四、依刑事訴訟法第476條，刑法第75條之1第1項第4款，裁定如
    主文。
中　　華　　民　　國　　111 　年　　12　　月　　5 　　日
                  刑事第十八庭  法　官  施函妤
上列正本證明與原本無異。　　　　　　　　　
如不服本裁定，應於裁定送達後5 日內敘明抗告理由，向本院提
出抗告狀。
　　　　　　　　　              書記官  謝昀真
中　　華　　民　　國　　111 　年　　12　　月　　6 　　日